【裁判字號】    90,易,310
【裁判日期】    900523
【裁判案由】    台灣地區與大陸地區人民關係條例
【裁判全文】
台灣新竹地方法院刑事判決                            九十年度易字第三一號
    公  訴  人  臺灣新竹地方法院檢察署檢察官
    被      告  甲○○
右列被告因違反台灣地區與大陸地區人民關係條例案件，經檢察官提起公訴（九十年
度偵字第八七六號），本院判決如左：
    主  文
甲○○違反不得僱用大陸地區人民在台灣地區從事未經許可之工作之規定，處拘役肆
拾日，如易科罰金，以參佰元折算壹日，緩刑貳年。
    事  實
一、甲○○未經許可，於民國八十九年十一月二十八日起，在新竹縣湖口鄉○○路十
    一號其所轉承包之眾晶科技公司帷幕牆工地，以每月工資新台幣（下同）三萬五
    千元之代價，雇用合法來台探親之大陸地區人民鄭金水，從事工地清潔打雜工作
    。嗣於九十年一月八日十三時許，在上開工地為警查獲，因而偵知上情。
二、案經新竹縣警察局報請台灣新竹地方法院檢察署檢察官偵查起訴。
    理  由
一、訊據被告甲○○固不否認有於前揭時間、地點，以前開方式雇用鄭金水從事清理
    工作之事實，惟矢口否認有何違反台灣地區與大陸地區人民關係條例之行為，辯
    稱：伊未向鄭金水拿身分證，不知道鄭金水是大陸人民等語。經查：前揭雇用之
    事實，業據被告於警、偵訊及本院審理時供述明確，核與大陸人民鄭金水警訊所
    述之情形相符，堪信為真；次查，被告辯稱雇用鄭金水之時，並未索取其身分證
    件報稅，已與常情相違，且被告自八十九年十一月二十八日起僱用鄭金水，迄九
    十年一月八日被查獲為止，期間長達一月餘，於本院復自承其與鄭金水在同一場
    所工作，而鄭金水之台語口音，與本省人之口音明顯不同，業據檢察官勘驗明確
    ，是被告當不可能不知鄭金水係大陸地區人民，所辯無非卸責之詞，不足採信，
    本件事證明確，被告犯行應堪認定。
二、核被告所為，係違反台灣地區與大陸地區人民關係條例第十五條第四款不得僱用
    大陸地區人民在台灣地區從事未經許可之工作之規定，應依同條例第八十三條第
    一項之規定論處。爰審酌被告並無前科紀錄，品行良好、僱用大陸地區人民，影
    響台灣地區人民工作權益，並助長大陸人民偷渡渡來台之風氣，及其犯罪後之態
    度等一切情狀，量處如主文所示之刑，並諭知易科罰金之折算標準。再被告未曾
    受有期徒刑以上刑之宣告，有台灣高等法院被告全國前案紀錄表及台灣新竹地方
    法院檢察署刑案資料查註記錄表附卷可稽，經此教訓後，應知警惕，當無再犯之
    虞，本院因認對其所宣告之刑，以暫不執行為適當，爰併予宣告緩刑二年，以勵
    自新。
三、據上論斷，應依刑事訴訟法第二百九十九條第一項前段，台灣地區與大陸地區人
    民關係條例第八十三條第一項，刑法第十一條前段、第四十一條、第七十四條第
    一款，罰金罰鍰提高標準條例第二條，判決如主文。
本案經檢察官吳佳蒨到庭執行職務。
中    華    民    國      九十      年      五      月      二十三      日
                                臺灣新竹地方法院刑事第二庭
                                    法  官  楊  明  箴
右正本證明與原本無異。
如不服本判決，應於判決送達後十日內向本院提出上訴狀( 應附繕本 )，上訴於
臺灣高等法院。
                                    書記官  陳  進  楷
中    華    民    國      九十      年      五      月      三十        日
附錄論罪科刑法條：
台灣地區與大陸地區人民關係條例第十五條第四款
左列行為不得為之：
四、僱用大陸地區人民從事未經許可或與許可範圍不符之工作。
台灣地區與大陸地區人民關係條例第八十三條第一項
違反第十五條第四款或第五款規定者，處一年以下有期徒刑、拘役或科或併科新台幣
三十萬元以下罰金。


司法院資訊處製作；財團法人民間司法改革基金會備份。
